臺灣臺南地方法院民事裁定　九十四年度小上字第一一九號
　　上　訴　人　甲○○
　　被上訴　人　台南市政府
　　法定代理人　許添財
右當事人間請求給付租金事件，上訴人對於中華民國九十四年二月十四日本院台南簡
易庭九十三年度南小字第一九八四號第一審判決提起上訴，本院裁定如左：
  　主　　　文
上訴駁回。
第二審訴訟費用由上訴人負擔。
    理      由
一、按對於小額程序之第一審裁判之上訴，非以其違背法令為理由，不得為之，又上
    訴狀應記載上訴理由，並表明原判決所違背之法令及其具體內容，依訴訟資料可
    認原判決有違背法令之具體事實，民事訴訟法第四百三十六條之二十四第二項及
    第四百三十六條之二十五分別定有明文。且依同法第四百三十六條之三十二準用
    同法第四百六十八條之規定，判決不適用法規或適用不當者，為違背法令。而判
    決有同法第四百六十九條第一款至第五款情形之一者，為當然違背法令。是當事
    人對於小額程序之第一審判決提起上訴，如依民事訴訟法第四百六十八條規定，
    以第一審判決有不適用法規或適用法規不當為理由時，其上訴狀或理由書應有具
    體之指摘，並揭示該法規之條項或其內容。若係成文法以外之法則，應揭示該法
    則之旨趣。倘為司法院解釋、或最高法院之判例，則應揭示該判解之字號或其內
    容。如以民事訴訟法第四百六十九條第一款至第五款所列情形為理由時，其上訴
    狀或理由書，應揭示合於該條款之事實。上訴狀或理由書如未依此項方法表明，
    或其所表明者，顯與上開法條規定之情形不相合時，即難認為已對第一審判決之
    違背法令有具體之指摘，其上訴自難認為合法。
二、本件上訴意旨略以：（一）原判決以海安路臨時綜合商場攤商於向台南市政府陳
    情取得本件土地興建商場過程中，臨時建照及臨時使用執照之取得均係由訴外人
    黃石紅居間與台南市政府協調，訴外人黃石紅可認定係全體攤商之代理人，其代
    理權之效力及於上訴人。既然黃石紅有代理權，其本身即可與台南市政府簽立租
    賃契約。台南市政府又何必多此一舉，分別要求與五百五十七位商戶成立個別租
　　約。再右，黃石紅所簽立之切結書，亦未言明其願繳租金是代理全體商戶，僅是
　　言明一個月內「督促」各攤位出具個別切結書，如此之認定，未有法律依據，實
　　有違背法令。（二）關於租金之計算，台南市政府以其所提供之系爭土地，每期
　　應向攤商們收取新台幣五百二十一萬七千四百一十九元之租金，再除以五百五十
　　七位商戶，因之，每位攤商每期應繳九千三百六十七元，然攤商使用之面積分為
　　六坪及十坪兩種，如此，使用面積大小之不同，卻必需支付相同之租金，顯然上
　　訴人與被上訴人之間，關於租金之數額，兩造間的意思表示根本未有合致。因此
　　，租金是租賃契約難謂已成立。而原判決僅以被上訴人所提省政府於八十三年七
　　月二十九日以八三府財五字第六三一五一一號函文訂定「台灣省省有基地租金率
　　調整方案」為租金之依據，即謂兩造就租金已達成合意，實判決有違法等語。
三、經查，本件請求給付之訴訟標的金額為新台幣（下同）九萬三千六百七十元，在
    十萬元以下，應適用民事訴訟法所規定之小額訴訟程序，合先敘明。經核上訴人
    前揭固指陳：（一）訴外人黃石紅並無權代理或代表全體攤商簽立切結書及（二
    ）兩造關於租金之數額未達成意思表示一致，是以租賃契約並未成立；原審判決
    認定黃石紅有權代表全體攤商簽立切結書及以兩造間就租金之數額依台灣省省有
    基地租金率調整方案之計算標準，係屬可得預期，因而認定兩造間就系爭攤位已
    有租賃契約存在，顯有判決違法等語。惟查，上訴人所指陳上揭各節，乃係原審
    判決對於事實之採證與認定，非屬原審判決有何不適用法規、適用法規不當、或
    民事訴訟法第四百六十九條第一款至第五款所列之情形等違背法令之理由，是自
    難認上訴人對該判決之如何違背法令已有具體之指摘。況上訴人更未指明原審判
    決所違反之法令條項或其內容以及依訴訟資料有何判決違背法令之具體事實，參
    諸前開說明，自不得謂已合法表明上訴理由，從而本件上訴，顯難認為合法，應
    予駁回。
四、據上論結，本件上訴為不合法，依民事訴訟法第四百三十六條之二十四第二項、
    第四百三十六條之三十二第二項、第四百四十四條第一項前段、第九十五條、第
    七十八條，裁定如主文。
中　　　華　　　民　　　國　　　九十四　　　年　　　四　　　月　　六　　日
　　　　　　　　　　　　　　臺灣臺南地方法院民事第二庭
~B審判長法官　王金龍
~B法　　　官　李杭倫
~B法　　　官　孫玉文
右為正本係照原本作成
中　　　華　　　民　　　國　　　九十四　　　年　　　四　　　月　　六　　日
~B法院書記官　陳淑貞
